【裁判字號】    98,國,27
【裁判日期】    990409
【裁判案由】    國家損害賠償
【裁判全文】
臺灣桃園地方法院民事判決                98年度國字第27號
原      告  戊○○
            乙○○
共      同
訴訟代理人  阮祺祥律師
被      告  桃園縣大園鄉公所
法定代理人  呂水田
訴訟代理人  陳河泉律師
上列當事人間請求國家損害賠償事件，於民國99年3 月17日辯論
終結，本院判決如下：
    主  文
原告之訴及假執行之聲請均駁回。
訴訟費用由原告負擔。
    事實及理由
壹、程序方面：
一、按，依國家賠償法請求損害賠償時，應先以書面向賠償義務
    機關請求之。賠償義務機關對於前項請求，應即與請求權人
    協議。協議成立時，應作成協議書，該項協議書得為執行名
    義。賠償義務機關拒絕賠償，或自提出請求之日起逾30日不
    開始協議，或自開始協議之日起逾60日協議不成立時，請求
    權人得提起損害賠償之訴，國家賠償法第10條第1 項、第11
    條第1 項分別定有明文。查原告主張被告應負國家賠償責任
    ，原告已向被告請求賠償，經被告於民國98年6 月25日以大
    鄉行字第0980014292號函拒絕賠償，有該函乙紙在卷可稽（
    見本院卷第34頁），且為被告所不爭執，堪信為真，是原告
    起訴時已履行前揭法條之前置程序規定。
二、次按，訴狀送達後，原告不得將原訴變更或追加，但擴張或
    減縮應受判決事項之聲明者，不在此限。民事訴訟法第255
    條第1 項但書第3 款定有明文。本件原告起訴時，原以國家
    賠償法第3 條、第9 條第2 項及民法第192 條第1 項、第2
    項、第194 條規定為請求權基礎，聲明：被告應分別給付原
    告戊○○、乙○○各新台幣（下同）243 萬4,014 元、239
    萬6,801 元，及均自起訴狀繕本送達翌日起至清償日止，按
    年息5%計算之利息等語。嗣於本院99年3 月17日言詞辯論時
    ，將上開請求之金額變更為給付原告戊○○207 萬6,881 元
    、乙○○198 萬2,651 元（見本院卷第239 、240 頁），核
    屬減縮應受判決事項之聲明，與上揭法律規定相符，應予准
    許。
三、再按，當事人喪失訴訟能力或法定代理人死亡或其代理權消
    滅者，訴訟程序在有法定代理人或取得訴訟能力之本人承受
    其訴訟以前當然停止。又聲明承受訴訟，應提出書狀於受訴
    法院，由法院送達於他造。民事訴訟法第170 條、第176 條
    定有明文。本件原告起訴後，被告之法定代理人已由甲○○
    變更為呂水田，有被告提出之鄉長當選證書乙件在卷可稽，
    並具狀聲明由呂水田承受本件訴訟，經核與前開規定相符，
    亦應准許。
貳、實體方面：
一、原告起訴主張：
  (一)原告夫妻之子劉康宇（已歿）於97年6 月18日下午4 時35分
    許，騎乘訴外人彭智群（劉康宇之同學）所有車牌號碼為09
    3-CJU 號重型機車（下稱系爭機車），行駛於桃園縣大園鄉
    橫峰村35鄰致成路，至致成路與致善路交叉路口前之由北往
    西向之90度彎道（下稱系爭事故路段），適因路中央有9.5
    ×4 平方公尺之營建廢棄物（下稱系爭廢棄物），劉康宇緊
    急閃避而摔倒受傷，經送往中壢天晟醫院急救後不治。依國
    家賠償法第3 條所定之國家賠償責任，係採無過失主義，公
    共設施不具備通常應有之狀態及功能，即係公共設施管理之
    欠缺，非以管理或設置機關有過失為必要。被告既為系爭事
    故路段之管理機關，自有維護道路之平坦無瑕，確保行車、
    用路人使用道路安全無虞之責，於未排除路上之障礙物前，
    可採取任何警示、保全措施以供行車安全往來，卻疏未為之
    ，終致本件意外發生，其間顯有因果關係。又被告知不肖業
    者常於管區○路段偷倒廢棄物，也不否認系爭事故路段確有
    廢土堆置，竟無防範作為，管理顯有欠缺，使公共設施存有
    瑕疵，令機車騎士劉康宇為閃避該廢土而摔倒，繼而送醫不
    治，被告則應負損害賠償責任。
  (二)原告戊○○、乙○○向被告各請求損害金額207 萬6,881 元
    、198 萬2,651 元，細目詳述如后：
  1.殯葬費用部分：原告戊○○支出殯葬費計23萬2,500 元。
  2.扶養費部分：
    原告戊○○（53年8 月28日生）、乙○○（62年8 月30日生
    ），依97年我國國民零歲平均餘命，男性為76歲、女性為82
    歲；而依勞基法規定年滿65歲者強制退休，則至滿65歲退休
    後，原告戊○○尚有11年可受扶養、原告乙○○則尚有17年
    可受扶養，依霍夫曼計算式扣除中間利息，原告戊○○、乙○○分別所得請求扶養費損害賠償為68萬8,761 元（計算式
    ：77,000×8.0000000=688,761 ）及96萬5,302 元（計算式
    ：77,000×12.0000000=965,302）。又原告另有一子得與劉
    康宇共同扶養，劉康宇對原告負1/2 扶養義務，上開扶養費
    金額由2 人平均負擔，原告戊○○、乙○○各得請求之扶養
    費為34萬4,381 元及48萬2,651 元。
  3.非財產上損害部分：原告與劉康宇感情深厚，忽驟遽變，天
    人永隔，悲痛難抑，爰各請求150 萬元。
  4.綜上，原告戊○○請求金額總計207 萬6,881 元（計算式：
    232,500 ＋344,381 ＋1,500,000=2,076,881 ）；原告乙○○請求之金額總計198 萬2,651 元（計算式：482,651 ＋1,
    500,000=2,396,801 ）。
  (三)特此，爰依國家賠償法第3 條、第9 條第2 項及民法第192
    條第1 項、第2 項、第194 條規定，請求國家損害賠償，並
    聲明：1.被告應分別給付原告戊○○207 萬6,88 1元；原告
    乙○○198 萬2,651 元，及均自起訴狀繕本送達翌日起至清
    償日止，按年息5%計算之利息。2.原告願供擔保，請准宣告
    假執行等語。
二、被告則辯以：
  (一)本件車禍之發生，與系爭廢棄物間，並無相當因果關係：
    警方事後僅發現1 條刮地痕，然系爭機車經此衝撞，其車身
    尚屬完好，無明顯刮痕，若機車確有倒地滑行，應不只造成
    單一細微刮痕而已，況該機車之車頭、車手把、車身之刮痕
    均不可能在同一條線上，是否即為系爭機車倒地後滑行所致
    ，尚有疑義。況警方於97年6 月18日之事發日所拍攝之現場
    照片，未見有刮地痕之痕跡，警方於翌日重回現場，始拍攝
    出所謂之刮地痕，然相隔一日，如何認定與本件相關，且系
    爭機車在現場經他人移動過，逕以系爭道路上之刮地痕證明
    本件車禍，似尚乏依據。而，從劉康宇事故當時無機車駕照
    ，且未載安全帽，借騎彭智群所有之系爭機車，斯時天雨、
    路滑，機車倒於系爭廢棄物後方約6.5 公尺處，機車左手把
    煞車線有斷裂等情以觀，可知劉康宇當時已閃過系爭廢棄物
    ，並無閃避不及，故本件事故應與劉康宇無照駕駛、不諳駕
    駛技術、機件故障及路況不佳等因素有關，或劉康宇行經彎
    道時未注意車前狀況及減速慢行，亦足致事故發生。則劉康
    宇死亡結果之發生，與系爭廢棄物間並無相當因果關係存在
    。又，彭智群明知劉康宇並無機車駕照，而仍將機車借予劉
    康宇使用，彭智群方為應負損害賠償責任之人。
  (二)被告就系爭事故路段之管理並無欠缺：
    系爭事故路段係屬臺灣高鐵桃園車站特定區○市區道路，位
    於桃園縣大園鄉境內，屬被告管理維護之範圍，被告於97年
    2 月間與訴外人即得標廠商廣洋土木包工業（下稱廣洋工業
    ）簽訂「高鐵桃園車站特定區公共設施維護單價發包工程」
    （下稱系爭工程契約），由該承包商負責公共設施之維護，
    轄區內若有亂倒廢棄物之情形，一經通報或巡查發現，廣洋
    土木包工業除即刻派員前往排除外，同時亦會巡查轄區○○○道路有無相同情況。近來，廣洋工業曾於97年6 月17日在
    此轄區內施工，並巡查轄區○○○道路，並未發現系爭道路
    有被傾倒廢棄物之情事，故被告就系爭事故路段之管理維護
    實已盡相當之能事，就系爭事故路段臨時遭人棄置營建廢棄
    物之偶發事故，被告實無從知悉而及時採取排除措施，且本
    件車禍發生前，並無接獲通報處理，廣洋工業於巡查時亦未
    發現系爭廢棄物，事後並已立即採取排除該障礙所須進行之
    措施，被告之管理實無欠缺。
  (三)縱原告得為本件請求，其金額亦為可議：
    縱原告戊○○、乙○○確屬不能以自己之財產維持生活，而
    有受扶養之必要，惟夫妻亦須互負扶養義務，於計算扶養義
    務比例時，配偶及子女均應列入計算，而非僅有子女而已，
    原告主張之計算基準則有違誤。況且，原告戊○○96年度之
    利息所得高達34,242元，以當時銀行定存利率2%計算，銀行
    之存款至少有170 萬元以上，另原告戊○○於97年度之利息
    所得甚高達59,734元，以當時銀行定存利率1.5%計算，存款
    則最低390 萬元以上，又名下尚有房屋、土地及汽車，顯見
    原告戊○○非不能以自己之財產維持生活；原告乙○○96年
    度之利息、薪資等所得即有28萬1,295 元，97年度之利息、
    薪資等所得亦有19萬3,928 元，名下尚有多筆土地、房屋及
    汽車，則原告乙○○亦顯非不能以自己之財產維持生活，故
    原告2 人均無受劉康宇扶養之必要。再者，本件劉康宇無照
    駕駛，且未依規定戴用安全帽，於天雨、路面溼滑之情況下
    ，未多加注意車前狀況，小心駕駛，以隨時採取必要之安全
    措施，終致劉康宇所騎乘之機車滑倒，劉康宇因頭部受致重
    創而宣告不治，則劉康宇就本件車禍之發生及死亡結果之發
    生，為與有過失，依法應減輕或免除被告之賠償金額。另，
    原告戊○○、乙○○各請求非財產上損害賠償150 萬元，則
    均顯屬過高，併應酌減之。
  (四)爰聲明：如主文第1 項所示，並陳明如受不利判決，願供擔
    保請准宣告免為假執行等語。
三、兩造不爭執之事實：
  (一)原告之子劉康宇於97年6 月18日下午4 時35分許，無機車駕
    照，亦未戴上安全帽，仍騎乘彭智群所有之系爭機車，駛至
    系爭事故路段，發生意外，倒於系爭廢棄物後方約6. 5公尺
    處，而受有頸部甩鞭式傷害，致顱內出血，中樞神經休克後
    死亡，原告戊○○因處理後事而支出殯葬費23萬2,500 元等
    情，有劉康宇之全戶戶籍謄本、本件道路交通事故照片、臺
    灣桃園地方法院檢察署相驗屍體證明書、道路交通事故現場
    圖、六星禮儀用品社及白蘭鮮花店開立之收據、安立殯葬禮
    儀有限公司所開之統一發票、桃園縣中壢市公所出示之殯葬
    規費繳款書、御奠園淨界紀念會館之規費帳單附卷可參（見
    本院卷第10-17 、20-33 頁），並經本院職權調閱臺灣桃園
    地方法院檢察署97年度相字第1063號相驗卷無訛。
  (二)系爭事故路段係屬臺灣高鐵桃園車站特定區○市區道路，位
    於桃園縣大園鄉境內，屬被告管理維護之範圍。
  (三)被告於97年2 月間與廣洋工業簽訂系爭工程契約，由廣洋工
    業負責公共設施之維護，涵括清除轄區內（含系爭事故路段
    ）棄置之廢棄物等工作乙節，有高鐵桃園車站特定區道路、
    橋樑命名規劃圖、工程採購契約及附件之詳細價目表、單價
    分析表（標單）、採購標單兼切結書、中文公開招標公告資
    料、工程投標須知、保固切結書、施工規範、施工說明書總
    則、廣洋土木包工業之施工日報表在卷可稽（見本院卷第64
    -77 、129-194 頁）。
四、原告主張：本件系爭車禍發生後，劉康宇死亡之原因在於被
    告未即時清理系爭廢棄物，亦未設置柵欄等足資警示之器具
    ，劉康宇因緊急閃避該廢棄物而連同系爭機車滑倒在地所致
    ，故被告依國家賠償法自有賠償義務等語，則為被告所否認
    ，並以前詞置辯，經查：
  (一)按「公有公共設施因設置或管理有欠缺，致人民生命、身體
    或財產受損害者，國家應負損害賠償責任。」國家賠償法第
    3 條第1 項定有明文。所謂公有公共設施之設置有欠缺，係
    指公共設施建造之初，即存有瑕疵而言；管理上有欠缺者，
    係指公共設施建造後未妥善保管，怠為維修致該物發生瑕疵
    而言。又人民依上開規定請求國家賠償時，尚須人民之生命
    、身體或財產所受之損害，與公有公共施之設置或管理之欠
    缺，具有相當因果關係，始足當之，亦即在公有公共設施因
    設置或管理有欠缺之情況下，依客觀之觀察，通常會發生損
    害者，即為有因果關係，如必不生該等損害或通常亦不生該
    等損害者，則不具有因果關係。且國家賠償責任之發生，必
    須在客觀上以有公共設施之設置或管理有欠缺為前提，倘國
    家對於公共設施之設置或管理並無欠缺，縱人民受有損害，
    國家亦不負賠償責任。次按，當事人主張有利於己之事實者
    ，就其事實有舉證之責任。民事訴訟法第277 條前段有明文
    規定，且依國家賠償法第12條規定，為國家賠償訴訟所適用
    。又民事訴訟如係由原告主張權利者，應先由原告負舉證之
    責，若原告先不能舉證，以證實自己主張之事實為真實，則
    被告就其抗辯事實即令不能舉證，或其所舉證尚有疵累，亦
    應駁回原告之請求。
  (二)經查，系爭事故路段為90度之彎道，其上之系爭廢棄物佔致
    成路往致善路方向之一線道路面之全部，有道路交通事故現
    場圖、桃園縣政府警察局道路交通事故照片（見臺灣桃園地
    方法院檢察署97年度相字第1063號相驗卷第5 頁、第16-24
    頁），堪予認定。又據證人即員警林其賢具結證稱：到場時
    機車已經被牽起來，我有看到刮地痕，安全帽掛在機車踏板
    上的掛勾…我會有印象是因為當時我認為如果有帶安全帽就
    不會發生死亡車禍…從刮地痕的方向即是指向機車所在方向
    …只能確定有看到刮地痕，一條還是二條我無法確定等語（
    見本院卷第225-226 頁），及系爭事故路段上出現之刮地痕
    情形相符以觀，此有桃園縣政府警察局道路交通事故照片可
    參（見上相驗卷第23頁），斯時劉康宇系爭機車行向應係由
    致成路往致善路之方向，應可認定。是以，劉康宇騎系爭機
    車行經系爭事故路段90度之彎道時，由北往南向轉往西向，
    重心已偏向劉康宇右側，又突逢系爭廢棄物擋於其前方之全
    部路面，劉康宇須迅速將重心持中後，再作閃避動作，若反
    應不及，即迎面撞上，安全通過確有困難，倘未預見及此，
    更難以迴避；復於迴避後須迅速右轉（右傾）以將系爭機車
    導回至自己車道上，此際因重心不穩、機車打滑而跌倒，非
    無可能。再者，劉康宇確係倒於系爭廢棄物後方約6.5 公尺
    處，查現場除系爭廢棄物外，並無其它阻礙，劉康宇為閃避
    廢棄物，失去重心導致跌倒，蓋然性極高，故原告主張：事
    件之發生與系爭廢棄物應有相當因果關係等語，應可採信。
    被告雖辯稱：警方事發翌日始拍攝刮地痕，應非系爭機車所
    造成，況現場之刮地痕僅此一條，與事實不符，且系爭機車
    左手把煞車線斷裂，應係造成事故之原因等語，惟查劉康宇
    人車均倒於系爭廢棄物後方，而刮地痕亦存在該處，且與系
    爭事故路段閃避系爭廢棄物後回正至原車道之行向相符，應
    認此痕跡係由系爭機車所造成無誤。又該機車側面非屬平面
    ，滑倒時，與地面僅有一接觸點，亦有可能，非謂刮地痕之
    數量僅有1 條，即不足認定事故之發生，被告所辯，委不足
    採。
  (三)第查，廣洋工業遵行與被告簽訂之系爭工程契約，不定期巡
    視高鐵桃園車站特定區道路、橋樑命名規劃圖以黃色螢光筆
    所標示之養護道路區○○○○○道路乙節（見本院卷第64頁
    ），此依廣洋工業之施工日報表所顯示，廣洋工業於附表一
    編號1 至17號所示之施工時間、地點，及於附表二編號1 至
    10號所示之時間、地點之施工情形，其中97年6 月份之內容
    均大致相符，且揭示廣洋工業於97年3 月起，按隔日、數日
    或未逾一周之期間內，有頻繁施工情形，核與證人即廣洋工
    業負責人丙○○具結證稱：我們在執行除草業務時就會不定
    期巡視…沒有特別約定，但我們都有巡視，不會讓廢棄物留
    在現場…契約（系爭工程契約）內有約定所有的棄土都要維
    護，因為我們承包的是維護工程等語（見本院卷第204-205
    頁）又屬相符，證人所述有上開報表可稽，應屬可信，則上
    開事實，洵予認定，是被告辯稱其就系爭事故路段在內之公
    有公共設施，業已委託承包商廣洋工業定期巡查或通報，如
    發現遭人棄置廢棄物將即時予以排除等語，應認屬實。原告
    雖以證人丁○○到庭具結陳稱：從工地看不到那一塊泥土（
    系爭廢棄物），要到現場才看得到…系爭廢棄物在事發現場
    1 個多月左右，因為我每天上下班都會經過那條路…97年3
    、4 月開始在那個工地工作…我只是在那裡上班進出，那裡
    另有鄰長、里長、警察巡邏…我是從致善路轉入致成路，下
    班是由致誠路轉入致善路…每天下班會經過事發的那個彎道
    ，並且看到那堆土（系爭廢棄物）等詞（見本院卷第202-20
    4 頁），而主張：系爭廢棄物堆置已久，被告之管理顯有欠
    缺等語。然查，廣洋工業確於97年6 月17日即本件車禍之前
    一日，於桃園縣大園鄉○○路段為廢土清運，及於致善路旁
    公園、致祥一街、致祥二街施作除草工程，且未發見系爭廢
    棄物存在等情，此由證人丙○○結稱：這堆土（系爭廢棄物
    ）我們是在事發當天晚間5 點多發生車禍後才接到通報，那
    時我們去的時候，警察也到了，在接到通報前，並無這堆土
    …我們前一天還有經過現場巡查，沒有發現那堆廢棄物（系
    爭廢棄物）…我們曾經接過被告的通報請我們去清除廢土…
    我們於97年6 月17日在致善路旁的公園、致祥一街及致祥二
    街作除草工程…我親自帶工…該除草地點離本件車禍地點，
    約一個路口…有到本件車禍現場去巡查，我們開車時很明顯
    就會看到，但我們當時沒有看到有廢土…我們是經過致善路
    ，沒有經過致成路…契約裡面有圖說，我們按圖說巡查…我
    們巡視整個範圍需時一個小時…主要走主要道路，致成路不
    算主要道路…巡視致善路時，有辦法看到致成路情況，只有
    在轉角過去後才看不到，土堆（系爭廢棄物）是在轉角前等
    語（見本院卷第202- 206頁）證詞，及附表一編號7 所示之
    物證以觀，相互符合，又核與證人林其賢所稱：只要有排到
    我那一線的巡羅網，我就會去（事發地點）…（系爭廢棄物
    ）留置多久我不知道，但是我一個禮拜應該會排到一次巡邏
    ，在事後前的最後一次巡邏並沒有這堆土存在…不確定，但
    不會超過二個禮拜沒有到那個地方，在事發前沒有印象存有
    那堆廢土等語情節大致相符（見本院卷第225-226 頁），而
    屬可採；反之，證人丁○○所稱系爭廢棄物存在1 月乙詞即
    有可議。再參以高鐵桃園車站特定區道路、橋樑命名規劃圖
    ，各道路之相對位置，顯見上揭廣洋工業施作除草地點，靠
    近系爭事故地段，參以此等道路兩旁景觀，僅雜草叢生，並
    無高樓林立，有附表二編號2 、5 、7 、8 、10號所示之照
    片，及桃園縣政府警察局道路交通事故照片附卷可參（見上
    相驗卷第16-18 頁），足見視野良好，便於巡視，再從道路
    交通事故現場圖所揭（見上相驗卷第5 頁），系爭廢棄物占
    致成路一線道之路面，位置醒目，距致善路未逾10公尺，凡
    經致善路與致成路之交叉路口，均得輕易察見該廢棄物之存
    在，而廣洋工業於97年6 月內，分別於附表一編號4 至7 號
    所示之時、地施作，此些地點皆與系爭事故路段相近，甚者
    ，偶經上揭叉路口，基於上開理由，任何人均得輕易發現該
    廢棄物，倘如證人丁○○所言，系爭廢棄物堆置該地長達1
    個月之久，廣洋工業主動巡視，屢經上址，豈有不知可言？
    又系爭事故路段係供公眾通行之道路，如遭人民向被告申訴
    ，廣洋工業即有遭業主即被告主張債務不履行之違約責任之
    風險，又焉有故作視而不見之理？是證人丁○○上開所言，
    衡諸情理，尚有未合，難予採信。是以，證人丙○○證稱：
    於本件事發前一日，未發見系爭廢棄物存在於系爭事故路段
    上等語應屬可採，堪予認定。
  (四)綜上，被告委由廣洋工業不定期巡視道路，清除廢土，俾維
    護道路安全暢通，衡情已足維護系爭事故路段一般性養護及
    安全性之所需，尚難認被告所盡之管理義務有所欠缺。本件
    事故雖因系爭廢棄物之堆置所致，然廣洋工業於事發前一日
    清除草地時，行經致善路與致成路交叉路口，並未發見系爭
    事故路段上有何堆置之廢棄物；該處遭人棄置系爭廢棄物，
    實屬偶發事故，而依被告所須管理之公有公共設施範圍及其
    人力配置，實難課被告以24小時於系爭事故路段待命、監控
    之責，況原告並未證明被告於事發前曾接獲通報處理該廢棄
    物而未即時排除之事實存在，則被告無從知悉而即時就系爭
    廢棄物採取必要之安全措施，仍不能謂被告就系爭事故路段
    之管理有所欠缺。
五、綜上所述，原告未能舉證證明被告即系爭事故路段之公有公
    共設施管理有所欠缺，自無論及被告就該管理欠缺是否有故
    意或過失之可言，伊主張被告應負國家賠償責任云云，不足
    為採。從而，原告依國家賠償法第3 條、第9 條第2 項及民
    法第192 條第1 項、第2 項、第194 條規定，訴請被告給付
    原告戊○○207 萬6,881 元、原告乙○○198 萬2,651 元，
    及均自起訴狀繕本送達翌日起至清償日止，按年息5%計算之
    利息，為無理由，應予駁回。又原告之訴既經駁回，其假執
    行之聲請即失所附麗，應併駁回之，附此敘明。
六、本件判決基礎俱已臻明確，原告聲請本院函送中央警察大學
    鑑定本件車禍發生原因，核無必要，及兩造其餘攻防方法、
    訴訟資料，經本院審酌後，核與判決結果不生影響，無逐一
    論駁之必要，併此敘明。
七、據上論結，原告之訴為無理由，依民事訴訟法第78條、第85
    條第1 項前段，判決如主文。
中    華    民    國    99    年    4     月    9     日
                  民事第一庭    法  官  范明達
以上正本係照原本作成
如對本判決上訴，須於判決送達後20日內向本院提出上訴狀
中    華    民    國    99    年    4     月    12    日
                                書記官  李心怡
 附表一（如廣洋工業之施工日報表所示內容）：
┌─┬──────┬────────┬──────┐
│編│時間        │地點            │卷頁        │
│號│            │                │            │
├─┼──────┼────────┼──────┤
│1 │97年6 月4日 │致維街          │第180-194頁 │
│  │            │                │            │
├─┼──────┼────────┤            │
│2 │同年月9日   │公園路          │            │
│  │            │                │            │
├─┼──────┼────────┤            │
│3 │同年月10 日 │公園路一段      │            │
│  │            │                │            │
├─┼──────┼────────┤            │
│4 │同年月11 日 │致善路一段      │            │
│  │            │                │            │
├─┼──────┼────────┤            │
│5 │同年月14 日 │致善路一段      │            │
│  │            │                │            │
├─┼──────┼────────┤            │
│6 │同年月15 日 │致善路旁公園、致│            │
│  │            │祥一街及致祥二街│            │
│  │            │                │            │
├─┼──────┼────────┤            │
│7 │同年月17 日 │春德路、致善路旁│            │
│  │            │公園、致祥一街及│            │
│  │            │致祥二街        │            │
│  │            │                │            │
├─┼──────┼────────┤            │
│8 │同年月18 日 │致成路          │            │
│  │            │                │            │
├─┼──────┼────────┤            │
│9 │同年月19日  │青峰路2 段、致成│            │
│  │            │路              │            │
├─┼──────┼────────┤            │
│10│同年月20日  │致維街          │            │
│  │            │                │            │
├─┼──────┼────────┤            │
│11│同年月21日  │致成路          │            │
│  │            │                │            │
├─┼──────┼────────┤            │
│12│同年月22日  │高鐵北路2段     │            │
│  │            │                │            │
├─┼──────┼────────┤            │
│13│同年月24日  │領航北路4段     │            │
│  │            │                │            │
├─┼──────┼────────┤            │
│14│同年月25日  │同上            │            │
│  │            │                │            │
├─┼──────┼────────┤            │
│15│同年月26日  │同上            │            │
│  │            │                │            │
├─┼──────┼────────┤            │
│16│同年月27日  │同上            │            │
│  │            │                │            │
├─┼──────┼────────┤            │
│17│同年月28日  │領航南路2 段、致│            │
│  │            │善路2 段        │            │
└─┴──────┴────────┴──────┘
附表二（如廣洋工業施工照片顯示內容）：
┌─┬──────┬────────┬──────┐
│編│時間        │地點            │卷頁        │
│號│            │                │            │
├─┼──────┼────────┼──────┤
│1 │97年3 月6日 │致維街          │第78-83頁   │
│  │            │                │            │
├─┼──────┼────────┼──────┤
│2 │同年4 月14日│致祥一街及致善路│第84-89 頁  │
│  │            │一段            │            │
├─┼──────┼────────┼──────┤
│3 │同年月15日  │大豐4街         │第90頁      │
│  │            │                │            │
├─┼──────┼────────┼──────┤
│4 │同年月16日  │大豐1街         │第91-92 頁  │
│  │            │                │            │
├─┼──────┼────────┼──────┤
│5 │同年5 月27日│春德路          │第93-96 頁  │
│  │            │                │            │
├─┼──────┼────────┼──────┤
│6 │同年6月4 日 │致維街          │第97-98 頁  │
│  │            │                │            │
├─┼──────┼────────┼──────┤
│7 │同年月17日  │春德路          │第99-101頁  │
│  │            │                │            │
├─┼──────┼────────┼──────┤
│8 │同年月19日  │青峰路2 段及致成│第104-106 頁│
│  │            │路              │、第111 頁  │
├─┼──────┼────────┼──────┤
│9 │同年月20日  │致維街          │第107-108 頁│
│  │            │                │            │
├─┼──────┼────────┼──────┤
│10│同年月21日  │致成路及大豐1 街│第102 頁、第│
│  │            │                │109-110 頁  │
└─┴──────┴────────┴──────┘

司法院資訊處製作；財團法人民間司法改革基金會備份。
